【裁判字號】    95,重訴,68
【裁判日期】    950926
【裁判案由】    給付借款
【裁判全文】
臺灣嘉義地方法院民事判決              95年度重訴字第68號
原      告  乙○○
                      號
            丙○○○
兼前列二人
共同訴訟代
理人        甲○○
被      告  丁○○
上列當事人間給付借款事件，於中華民國95年9月25日言詞辯論
終結，本院判決如下：
    主  文
被告應給付原告甲○○新台幣肆佰柒拾萬元、原告乙○○新台幣
壹佰陸拾萬元、原告丙○○○新台幣伍拾柒萬元及均自民國九十
五年七月五日起至清償日止，按週年利率百分之五計算之利息。
訴訟費用除減縮部分外由被告負擔。
本判決得假執行。
    事實及理由
壹、程序方面：
    按訴狀送達後，原告不得將原訴變更或追加他訴，但擴張或
    減縮應受判決事項之聲明者，不在此限，民事訴訟法第255
    條第1項第3款定有明文。本件原告起訴時原聲明：請求被告
    應給付原告甲○○新台幣（下同）6,000,000元、原告乙○○1,600,000元、原告丙○○○新台幣570,000元及均自起訴
    狀繕本送達翌日起至清償日止，按週年利率百分之五計算之
    利息。嗣於訴訟進行中，減縮訴之聲明為：被告應給付原告
    甲○○4,700,000元、原告乙○○1,600,000元、原告丙○○○570,000元及均自起訴狀繕本送達翌日起至清償日止，按
    週年利率百分之五計算之利息，經核與法尚無不合，應予准
    許，合先敘明。
貳、實體方面：
一、本件原告起訴主張：被告於民國93年10月17日分別向原告甲○○借款6,000,000元、向原告乙○○借款1,600,000元、向
    原告丙○○○借款570,000元，屆期均未獲清償，嗣於訴訟
    進行中，被告還原告甲○○1,300,000元，餘額仍未支付，
    爰依消費借貸法律關係請求被告給付等語。並聲明：如主文
    第一項所示。
二、被告方面：承認原告所主張之借款債權。
三、法院判斷：按當事人於言詞辯論時為訴訟標的之捨棄或認諾
    者，應本於其捨棄或認諾為該當事人敗訴之判決，民事訴訟
    法第384條定有明文，本件原告主張之請求，業據被告為認諾
    ，有本院95年9月25日之言詞辯論筆錄可稽，核與原告所提
    出與其所述相符之借用證影本及存證信函影本等件相符，從
    而，原告依據消費借貸法律關係，請求判決如主文第1項所
    示，為有理由，應予准許。
四、本件判決係本於被告認諾所為被告敗訴之判決，依民事訴訟
    法第389條第1項第1款之規定應依職權宣告假執行。
五、本件事證已臻明確，兩造其餘攻擊、防禦方法及所提證據，
    核與本判決結論無影響，爰不逐一論列，併此敘明。
六、據上論結，原告之訴為有理由，依民事訴訟法第78條，判決
    如主文。
中    華    民    國    95    年    9    月    26    日
                      民二庭法  官  黃明展
以上正本係照原本作成
如對本判決上訴須於判決送達後20日內向本院提出上訴狀
中    華    民    國    95    年    9    月    26    日
                            書記官  王佩湘


司法院資訊處製作；財團法人民間司法改革基金會備份。
